【裁判字號】    97,消債更,20
【裁判日期】    970627
【裁判案由】    更生事件
【裁判全文】
臺灣士林地方法院民事裁定            97年度消債更字第20號
債  務  人  甲○○
上列債務人聲請更生事件，本院裁定如下：
    主  文
債務人自中華民國97年6月27日17時起開始更生程序。
    理  由
一、按債務人不能清償債務或有不能清償之虞，且無擔保或無優
    先權之債務總額未逾新臺幣（下同）1,200 萬元者，於法院
    裁定開始清算程序或宣告破產前，得向法院聲請更生，觀諸
    消費者債務清理條例第3 條、第42條第1 項規定自明。又法
    院開始更生程序之裁定，應載明其年、月、日、時，並即時
    發生效力，同條例第45條第1 項亦有明定。
二、聲請意旨略以：伊有不能清償債務情事，前曾於民國95年間
    依照「中華民國銀行公會會員辦理消費金融案件無擔保債務
    協商機制」請求共同協商債務清償方案，並協商成立，協商
    條件為每月還款5 萬4822元。惟伊每月薪資僅約3 萬4000元
    ，除自己生活所需外，尚須扶養二名子女，各項支出金額已
    超過收入可支應範圍。是協商條件既高於伊每月薪資，且未
    考量必要生活及扶養支出，故伊確係因不可歸責於己，致履
    行協商條件顯有重大困難。且伊無擔保或無優先權之債務總
    額未逾1,200 萬元，復未經法院裁定開始清算程序或宣告破
    產，爰向本院聲請更生等語。
三、經查，債務人所主張之上開事實，業據提出中華民國銀行公
    會會員辦理消費金融案件無擔保債務協商機制無擔保債務還
    款計劃（見本院卷第41頁）、員工薪資單（見本院卷第15至
    17頁）、債務人全戶戶籍謄本（見本院卷第26、27頁）、財
    團法人金融聯合徵信中心當事人綜合信用報告之協商前置專
    用債權人清冊（見本院卷第145 至148 頁）等為證，核閱屬
    實，堪認為真正。佐諸債務人於94年度所得僅41萬2592元，
    95年度所得僅40萬8800元等情，亦有債務人94、95年度綜合
    所得稅各類所得資料清單在卷可稽（見本院卷第13、14頁）
    ，足見債務人之每月收入確不足履行上開協商條件。縱加計
    其配偶潘致瀚每月收入2 萬2000元（見本院卷第166 至168
    頁），於扣除協商金額後，所餘款項僅1,178 元，衡諸現今
    一般生活水準，顯難維持一家四口基本生活。準此以觀，債
    務人主張其有不可歸責於己之事由，致履行協商條件顯有困
    難，堪認為真實。此外，復查無債務人有消費者債務清理條
    例第6 條第3 項、第8 條或第46條各款所定駁回更生聲請之
    事由存在，則債務人聲請更生，應屬有據，爰裁定如主文。
中    華    民    國    97    年    6     月    27    日
                  民事第三庭  法      官  鍾任賜
上為正本係照原本作成。
本件不得抗告。
中    華    民    國    97    年    6     月    27    日
                              書  記  官  李明章


司法院資訊處製作；財團法人民間司法改革基金會備份。
